【裁判字號】    95,易,229
【裁判日期】    950814
【裁判案由】    家暴傷害
【裁判全文】
臺灣新竹地方法院刑事判決               95年度易字第229號
公  訴  人  臺灣新竹地方法院檢察署檢察官
被      告  甲○○
上列被告因傷害案件，經檢察官提起公訴（95年度偵字第948號
、第951），本院判決如下︰
    主  文
甲○○連續傷害人之身體，處有期徒刑肆月，如易科罰金，以銀
元參佰元即新台幣玖佰元折算壹日。
    事  實
一、甲○○與乙○○為夫妻，乙○○與丙○○為姐妹，彼此間有
    家庭暴力防治法所規定之家庭成員關係。甲○○與其妻乙○○因乙○○在新竹市○○路經營瑜珈店而發生爭執，甲○○
    基於傷害他人身體之概括犯意，於下列時、地連續傷害乙○○、丙○○：
(一)、甲○○於民國94年11月1日15時30分許，前往乙○○所經
      營位於新竹市○○路321號3樓之瑜珈店，要求乙○○不要
      再經營瑜珈店後，將乙○○自椅子上推倒，使乙○○頭部
      撞牆，再將其拖出店外壓制於地上徒手毆打，並拉扯其頭
      髮，致乙○○受有臉部挫傷、頸部拉傷、兩側肩部挫傷及
      拉傷之傷害。
(二)、甲○○復於94年11月2日11時40分許，前往新竹市○○路
      321號3樓，先在該店門口辱罵乙○○，並責怪丙○○害其
      家庭失和，進而徒手毆打丙○○身體後先行離去，再於乙○○陪同丙○○下樓欲前往驗傷之際，又回到該地接續徒
      手再毆打丙○○，又於乙○○報警處理時，在新竹市○○
      路321號附近馬路旁，再徒手毆打丙○○肩膀，致丙○○
      受有雙膝挫擦傷、右手腕瘀傷及後頭皮挫傷之傷害。
二、案經乙○○、丙○○訴由新竹市警察局第一分局報請臺灣新
    竹地方法院檢察署檢察官偵查起訴。
    理  由
一、訊據被告甲○○矢口否認有前揭傷害犯行，惟查：
(一)、被告於94年11月1日15時30分許，在告訴人乙○○所經營
      位於新竹市○○路321號3樓之瑜珈店，因要求告訴人乙○○不要再經營該瑜珈店，為告訴人乙○○所拒後，發生爭
      執，以前開方式毆打告訴人乙○○，致告訴人乙○○受有
      臉部挫傷、頸部拉傷、兩側肩部挫傷及拉傷傷害之事實，
      業據證人即告訴人乙○○在偵審中證述明確，告訴人乙○○遭被告毆打後，受有前開傷害之事實，亦有診斷證明書
      1 紙在卷可參 (95年度偵字第951號偵查卷第11頁)，而依
      被告所使用行動電話之通聯調閱查詢單所載，被告於94年
      11 月1日下午3時16分45秒在新竹市○○路337號附近，亦
      有該查詢單在卷可稽 (同前偵查卷第13頁)，被告空口否
      認，自無可採。
(二)、被告另於94年11月2日11時40分許，復又前往新竹市○○
      路321號3樓，因經營瑜珈店之事，與告訴人乙○○發生爭
      執在該店門口辱罵告訴人乙○○，並責怪告訴人丙○○害
      其家庭失和，進而徒手毆打告訴人丙○○身體後先行離去
      ，再於告訴人乙○○陪同告訴人丙○○下樓欲前往驗傷之
      際，又回到該地，接續徒手再毆打告訴人丙○○，又於告
      訴人乙○○報警處理時，在新竹市○○路321號附近馬路
      旁，再徒手毆打告訴人丙○○肩膀，致告訴人丙○○受有
      雙膝挫擦傷、右手腕瘀傷及後頭皮挫傷傷害之事實，業據
      證人乙○○、鄭苑汝在偵審中證述明確，告訴人鄭苑汝遭
      被告毆打後，受有前述傷害之事實，亦有診斷證明書1紙
      在卷可稽 (95年度偵字第948號偵查卷第14頁)，且證人葉
      芙蓉在偵查中亦證稱在94年11月2日上午11時許，被告確
      有到告訴人乙○○所經營位於前開地點之瑜珈店，在該地
      大聲吼叫，叫學員不要練，她隨後即離開，其並證稱「我
      回到家後，乙○○才打電給我說那人是她先生，對不起，
      下星期可能不能在那裡上課了，乙○○還告訴我，我走了
      以後，被告還打了她妹妹丙○○。」 (同前偵查卷第37頁
      )，是被告顯有在該時地出現在該地毆打告訴人丙○○，
      造成告訴人丙○○受有前開傷害之行為，被告空口否認，
      亦無可採。
    事證明確，被告前開傷害犯行堪以認定，應予依法論科。
二、法律適用部分：被告所為，係犯修正前刑法第277條第1項之
    罪，被告行為後，刑法第56條連續犯之規定，業於94年1 月
    7日修正公布刪除，並於95年7月1日施行，則被告之犯行，
    因行為後新法業已刪除連續犯之規定，此刪除雖非犯罪構成
    要件之變更，但顯已影響行為人刑罰之法律效果，自屬法律
    有變更，依新法第2條第1項規定，比較新、舊法結果，仍應
    適用較有利於被告之行為時法律即舊法論以連續犯（最高法
    院95年第8次刑事庭會議決議參照）。且刑法第277條有罰金
    刑，就罰金部分，被告行為後，94年1月7日修正公布之刑法
    第33條第5款規定罰金刑為新台幣1000元以上，以百元計算
    之，新法施行後，依新法第2條第1項之規定，應適用行為時
    即修正前舊法第277條之規定。其次被告行為時之刑法第41
    條第1項前段規定：「犯最重本刑為5年以下有期徒刑以下之
    刑之罪，而受6個月以下有期徒刑或拘役之宣告，因身體、
    教育、職業、家庭之關係或其他正當事由，執行顯有困難者
    ，得以1元以上3元以下折算一日，易科罰金。」。又被告行
    為時之易科罰金折算標準，修正前罰金罰鍰提高標準條例第
    2 條前段（現已刪除）規定，就其原定數額提高為100倍折
    算1日，則本件被告行為時之易科罰金折算標準，應以銀元
    300元折算1日，經折算為新臺幣後，應以新臺幣900元折算
    為1日。惟95年7月1日修正公布施行之刑法第41條第1項前段
    則規定：「犯最重本刑為五年以下有期徒刑以下之刑之罪，
    而受六個月以下有期徒刑或拘役之宣告者，得以新臺幣一千
    元、二千元或三千元折算一日，易科罰金。」。比較修正前
    後之易科罰金折算標準，以95年7月1日修正公布施行前之規
    定，較有利於被告，則應依刑法第2條第1項前段，適用修正
    前刑法第41條第1項前段規定，定其易科罰金折算標準。
三、被告先後2次傷害犯行，時間緊接，所犯構成要件相同之罪
    ，顯係基於概括犯意為之，應依修正前刑法第56條連續犯之
    規定論以一罪，並加重其刑。爰審酌被告與其妻因是否經營
    瑜珈店發生爭執，被告並認其妻有奪其家產之意，因而毆打
    告訴人等、告訴人乙○○、丙○○所受傷害程度、被告犯罪
    後否認犯行、在審理中復一再攻擊告訴人2人私德、並無悔
    改之意、未與告訴人和解、態度欠佳等一切情狀，量處如主
    文所示之刑，並諭知易科罰金之折算標準，以示懲儆。
四、公訴意旨另以：被告於94年10月26日15時許，在其父母位於
    新竹市○○○街15號之住所，因細故與告訴人乙○○發生爭
    執，竟將告訴人乙○○推倒在地，並徒手毆打告訴人乙○○
    背部及後腦，致告訴人乙○○身體受傷，認被告此部分之行
    為亦構成傷害罪嫌等語，惟公訴意旨認被告有此部分之犯行
    ，係以告訴人乙○○之指訴及錄音譯文為據，訊據被告否認
    有此部分之傷害犯行，辯稱當時係告訴人乙○○與其父母發
    生爭執，他是去拉開告訴人等語，除告訴人乙○○及前述錄
    音譯文外並無證據證明被告有此部分之傷害犯行，然告訴人
    在偵審中並不能明確說明，其係身體何部分受傷，而告訴人
    乙○○所提出之錄音譯文，既不能證明係在94年10月26日在
    前開地點所錄，依該錄音譯文，亦不能證明告訴人乙○○有
    遭被告毆打成傷之情事，是自難僅憑告訴人乙○○及錄音譯
    文，即認定被告有此部分之犯行，被告此部分之犯行不能證
    明，但因公訴人認被告此部分犯行與前述論罪科刑部分有連
    續犯裁判上一罪之關係，就被告此部分之犯行，不另為無罪
    之諭知，附此敘明。
據上論斷，應依刑事訴訟法第299條第1項前段，刑法第2條第1項
、94年1月7日修正前刑法第56條、第277條第1項、第33條第5款
、第41條第1項前段，修正前罰金罰鍰提高標準條例第1條前段、
第2條，現行法規所定貨幣單位折算新臺幣條例第2條，判決如主
文。
本案經檢察官邱巧寧到庭執行職務。
中    華    民    國    95    年    8     月    14    日
              刑事第二庭    審判長法  官  王銘勇
                                  法  官  鄭子俊
                                  法  官  方鴻愷
以上正本證明與原本無異
如不服本判決書應於送達後10日內向本院提出上訴狀（應附繕本
），上訴於臺灣高等法院。
中    華    民    國    95    年    8     月    14    日
                                  書記官  劉怡芳
附錄：本案論罪科刑法條全文
刑法第277條第1項
傷害人之身體或健康者，處3 年以下有期徒刑、拘役或1 千元以
下罰金。


司法院資訊處製作；財團法人民間司法改革基金會備份。
